pl: Typ rozmiaru ochraniacza klatki piersiowej do wyścigów: Dla dorosłych; Uniwersalny / regulowany; Młodzieżowy; Inne
pt-PT: Tipo de tamanho do protetor de peito de corrida: Adulto; Universal/ajustável; Juvenil; Outro
ja: レーシングチェストガードのサイズタイプ: 大人用; ユニバーサル/調整可能; ユース; その他
fi: Rintasuojan koko: Aikuinen; Yleiskokoinen/Säädettävä; Nuori; Muu
da: Størrelsestype for brystbeskytter til racerløb: Voksen; Universel/justerbar; Børn/unge; Andet
es: Tipo de tamaño del protector de pecho para carreras: Adulto; Universal/ajustable; Juvenil; Otro
pt-BR: Protetor peitoral de corrida tipo de tamanho: Adulto; Universal/Ajustável; Juvenil; Outro
ko: 레이싱용 가슴 보호대 사이즈 유형: 성인용; 범용/조절 가능; 유소년용; 기타
it: Tipo di taglia della protezione toracica da corsa: Adulto; Universale/regolabile; Ragazzo; Altro
zh-CN: 赛车护胸尺码类型: 成人; 通用/可调节; 青年; 其他
cs: Typ velikosti závodního chrániče hrudníku: Dospělí; Univerzální/nastavitelná; Mládež; Jiné
fr: Type de taille du plastron de course: Adulte; Universel/réglable; Jeune; Autre
bg-BG: Тип размер на състезателния протектор за гърди: За възрастни; Универсален/регулируем; За младежи; Друго
hr-HR: Vrsta veličine štitnik za prsa za utrku: Za odrasle; Univerzalno/podesivo; Za mlade; Ostalo
zh-TW: 賽車胸部護具尺寸類型: 成人; 通用/可調式; 青少年; 其他
th: ขนาดและประเภทของอุปกรณ์ป้องกันหน้าอกสำหรับแข่งรถ: ผู้ใหญ่; ใช้ได้ทั่วไป/ปรับได้; เยาวชน; อื่นๆ
sv: Storlekstyp för racingbröstskydd: Vuxen; Universal/justerbar; Barn/ungdom; Övrigt
tr: Yarış göğüs koruyucu beden tipi: Yetişkin; Evrensel/Ayarlanabilir; Genç; Diğer
ro-RO: Tipul de mărime al protecției toracice de curse: Adult; Universal/ajustabil; Tineret; Altele
de: Größenart des Rennbrustschutzes: Erwachsene; Universell/Verstellbar; Jugendliche; Sonstige
ru: Тип размера нагрудника для автоспорта: Взрослый; Универсальный/регулируемый; Юниорский; Другое
hu: Mellkasvédő mérettípusa: Felnőtt; Univerzális/Állítható; Ifjúsági; Egyéb
sl-SI: Vrsta velikosti dirkalnego ščitnika za prsni koš: Odrasli; Univerzalno/prilagodljivo; Mladina; Drugo
nl: Raceborstbeschermer maattype: Volwassen; Universeel/verstelbaar; Jeugd; Overig
en: Racing chest guard size type: Adult; Universal/Adjustable; Youth; Other
lt-LT: Lenktyninės krūtinės apsaugos dydžio tipas: Suaugusiųjų; Universalus / reguliuojamas; Jaunimo; Kita
el: Τύπος μεγέθους αγωνιστικού προστατευτικού θώρακα: Ενηλίκων; Γενικής χρήσης/Ρυθμιζόμενο; Νέων; Άλλο
vi: kích thước và loại bảo vệ ngực khi đua xe: Người lớn; Đa năng/có thể điều chỉnh; Thiếu niên; Khác
sk-SK: Veľkostný typ pretekárskeho chrániča hrudníka: Dospelí; Univerzálne/Nastaviteľné; Mládež; Iné
nb: Størrelsestype for brystbeskyttelse for racing: Voksen; Universell/justerbar; Ungdom; Annet